【裁判字號】    89,訴,110
【裁判日期】    890808
【裁判案由】    毒品危害防制條例
【裁判全文】
臺灣嘉義地方法院刑事判決                          八十九年度訴字第一一號
    公  訴  人  臺灣嘉義地方法院檢察署檢察官
    被      告  戊○○
                丙○○
    右二人共同
    指定辯護人  本院公設辯護人  庚○○
右列被告因違反毒品危害防制條例案件，經檢察官提起公訴（八十九年度偵字第一四
二八號）及函送併辦（八十九年度偵字第二一四四號），本院判決如左：
    主  文
戊○○共同連續販賣第二級毒品，處有期徒刑柒年陸月。扣案之第二級毒品甲基安非
他命柒包（其中伍包合計淨重點捌公克，包裝重壹點零公克；另貳包合計淨重
點玖捌公克，包裝重零點肆捌公克）沒收銷燬之，販賣第二級毒品所得新台幣玖仟
元（未扣案）沒收，如全部或一部不能沒收時，以其財產抵償之。
丙○○共同販賣第二級毒品，處有期徒刑柒年。扣案之第二級毒品甲基安非他命柒包
（其中伍包合計淨重點捌公克，包裝重壹點零公克；另貳包合計淨重點玖捌
公克，包裝重零點肆捌公克）沒收銷燬之。
    事  實
一、戊○○意圖販賣第二級毒品甲基安非他命營利，並基於概括之犯意，連續（一）
    自民國八十八年八月中旬某日起至八十九年二月間某日（八十九年二月十八日下
    午四時以後除外）止，在嘉義縣水上鄉○○村○○路一五五巷二八弄六號住處附
    近，以每包新台幣（下同）一千元之價格，販賣甲基安非他命與甲○○，先後共
    成交五次，每次一包，共得款五千元。（二）於八十八年十一月中旬某日及八十
    九年一月三十一日，在嘉義縣水上鄉○○村○○路一五五巷二八弄六號住處附近
    ，以每包一千元之價格，販賣甲基安非他命與丁○○，先後共成交二次，每次一
    包，共得款二千元。（三）自八十八年十一月間某日起至同年十二月間某日止，
    在嘉義縣水上鄉○○村○○路一五五巷二八弄六號住處附近，販賣甲基安非他命
    與己○○，先後共成交三次，每次一包，第一次每包價格五百元、第二次每包價
    格一千元、第三次每包價格五百元，共得款二千元。戊○○前後販賣甲基安非他
    命所得合計九千元。
二、戊○○與丙○○共同基於意圖販賣甲基安非他命營利之犯意聯絡，戊○○並承上
    開販賣甲基安非他命營利之同一概括犯意，為供渠等日後得以轉賣予他人圖利之
    目的，戊○○與丙○○於八十九年二月十五日凌晨一時許，共同前往彰化縣溪湖
    交流道下，以一萬三千元之價格向沈全忠（姓名年籍不詳）購買甲基安非他命半
    兩，隨即攜回嘉義縣水上鄉○○村○○路一五五巷二八弄六號戊○○住處藏置，
    並於八十九年二月十八日上午七時許，在戊○○上開住處房間內，共同將購得之
    甲基安非他命其中部分分裝成七包，其中五包並分別標示「１」（表示售價一千
    元）、「２」（表示售價二千元）、「３」（表示售價三千元）等字樣，伺機販
    售予綽號「阿華」等不特定人。
三、嗣於八十九年二月十八日下午四時許，在戊○○上開住處為警查獲，並扣得甲基
    安非他命七包（其中五包分別標示１、２、３，合計淨重三‧三八公克，包裝重
    一‧三０公克；另二包合計淨重三‧九八公克，包裝重０‧四八公克）。戊○○
    於警訊時即供出甲基安非他命來源，因而破獲乙○○販賣甲基安非他命犯行。
四、案經嘉義縣警察局移送台灣嘉義地方法院檢察署檢察官偵查起訴及嘉義縣警察局
    移送台灣嘉義地方法院檢察署函送併辦。
    理  由
一、訊據被告戊○○、丙○○均矢口否認右揭犯行，被告戊○○辯稱：伊分別與甲○○、己○○、丁○○合資購買甲基安非他命，由伊出面購得甲基安非他命後再給
    付渠等應分得部分，伊未販賣甲基安非他命與甲○○、己○○、丁○○，至扣案
    之甲基安非他命買來係供施用，並非欲販賣；被告丙○○辯稱：扣案之甲基安非
    他命買來係供施用，並非欲販賣，伊係遭警刑求方於警訊及偵查中承認扣案之分
    別標示１、２、３之五包甲基安非他命係欲出售圖利云云。惟查：
  （一）被告戊○○自八十八年八月中旬某日起至八十九年二月間某日（八十九年二
        月十八日下午四時以後除外）止，在嘉義縣水上鄉○○村○○路一五五巷二
        八弄六號住處附近，以每包一千元之價格，販賣甲基安非他命與甲○○，先
        後共成交五次，每次一包，共得款五千元之事實，業據被告戊○○於偵查中
        坦承不諱（見八十九年度偵字第二一四四號偵查卷八十九年四月七日訊問筆
        錄，由於檢察官併案影印筆錄不全，本院另影印筆錄附於審理卷），核與證
        人甲○○於偵查中證述情節一致（見八十九年度偵字第二一四四號偵查卷八
        十九年四月七日訊問筆錄），堪信為真實，被告戊○○辯稱其未販賣甲基安
        非他命與證人甲○○云云，要非可採。又證人甲○○雖於警訊時證稱其自八
        十九年一月至八十九年二月間向被告戊○○購買甲基安非他命五次，每次一
        千元云云，就其所供購買時間部分與上開其與被告戊○○供述一致之情節不
        符，亦無足採。
  （二）被告戊○○於八十八年十一月中旬某日及八十九年一月三十一日，在嘉義縣
        水上鄉○○村○○路一五五巷二八弄六號住處附近，以每包一千元之價格，
        販賣甲基安非他命與丁○○，先後共成交二次，每次一包，共得款二千元之
        事實，業據被告戊○○於偵查中坦承不諱（見八十九年度偵字第二一四四號
        偵查卷八十九年四月七日訊問筆錄），核與證人丁○○於偵查中及本院審理
        時證述情節一致（見八十九年度偵字第二一四四號偵查卷八十九年四月七日
        訊問筆錄、本院八十九年七月二十五日審判筆錄），堪信為真實，被告戊○○辯稱其未販賣甲基安非他命與證人丁○○云云，要非可採。又證人丁○○
        雖於警訊時證稱其於八十九年一月二十六日下午四時許及八十九年一月三十
        一日下午五時許向被告戊○○購買甲基安非他命二次，每次一千元云云，就
        其所供曾於八十九年一月二十六日下午四時許向被告戊○○購買甲基安非他
        命一次部分與上開其與被告戊○○供述一致之情節不符，亦無足採。
  （三）被告戊○○自八十八年十一月間某日起至同年十二月間某日止，在嘉義縣水
        上鄉○○村○○路一五五巷二八弄六號住處附近，販賣甲基安非他命與己○○，先後共成交三次，每次一包，第一次每包價格五百元、第二次每包價格
        一千元、第三次每包價格五百元，共得款二千元之事實，業據證人己○○於
        本院審理時證述明確（見本院八十九年七月四日訊問筆錄），本院參諸１證
        人己○○與被告戊○○並無仇隙，自無設詞誣陷被告戊○○之必要，及２被
        告戊○○於本院審理時供稱其在八十八年十一、十二月間與證人己○○合資
        購買甲基安非他命，伊拿甲基安非他命與證人己○○等語（見本院八十九年
        七月四日訊問筆錄），然證人己○○否認曾與被告戊○○合資購買甲基安非
        他命，是被告戊○○辯稱合資購買一節，不足採信，惟被告戊○○供稱於八
        十八年十一、十二月間曾交付甲基安非他命與證人己○○部分則與證人己○○供述一致等情，足徵證人己○○上開證述情節，與事實相符，堪予採信，
        被告戊○○辯稱其未販賣甲基安非他命與證人己○○云云，要非可採。又證
        人己○○雖於警訊時證稱其於八十八年五月間向被告戊○○及丙○○購買五
        次甲基安非他命云云，惟與嗣後證稱其僅向被告戊○○購買甲基安非他命不
        符，且與上開所述不符，要非可採。另證人己○○於偵查中證稱其自八十九
        年二月二十二日起至同年三月二日止，向被告戊○○購買甲基安非他命三次
        ，而被告戊○○亦自承於上開時間販賣甲基安非他命與證人己○○三次云云
        ，惟被告戊○○自八十九年二月十八日下午四時許為警查獲後即送觀察勒戒
        及強制戒治，不可能於八十九年二月二十二日起至同年三月二日止，販賣甲
        基安非他命與證人己○○三次，是被告戊○○、證人己○○上開供述及證述
        情節與事實不符，不足採信。另證人己○○於本院審理時證稱其於八十九年
        二月間向被告購買甲基安非他命三次云云，亦與上開所述不符，亦無可採。
  （四）被告戊○○與丙○○於八十九年二月十五日凌晨一時許，共同前往彰化縣溪
        湖交流道下，以一萬三千元之價格向沈全忠（姓名年籍不詳）購買甲基安非
        他命半兩，隨即攜回嘉義縣水上鄉○○村○○路一五五巷二八弄六號被告戊○○住處藏置，並於八十九年二月十八日上午七時許，在被告戊○○上開住
        處房間內，共同將購得之甲基安非他命其中部分分裝成七包，其中五包並分
        別標示「１」（表示售價一千元）、「２」（表示售價二千元）、「３」（
        表示售價三千元）等字樣，伺機販售予綽號「阿華」等不特定人之事實，業
        據被告戊○○與丙○○於警訊及偵查中供述一致（見八十九年度偵字第一四
        二八號偵查卷第十頁正反面、第十一頁正反面及所附警卷第二頁正反面、第
        五頁正反面、第六頁正面、本院八十九年度聲羈字第二九號八十九年二月十
        九日訊問筆錄），而扣案之甲基安非他命七包經送鑑定結果，確含有甲基安
        非他命成分，其中五包分別標示１、２、３，合計淨重三‧三八公克，包裝
        重一‧三０公克；另二包合計淨重三‧九八公克，包裝重０‧四八公克，此
        亦有法務部調查局八十九年三月二十四日（八九）陸（一）字第八九０一八
        五九０號檢驗通知書一份附卷可稽，被告二人於本院審理時翻異前供，辯稱
        扣案之甲基安非他命買來係供施用，並非欲販賣云云，委無可採。又被告戊○○與丙○○一次購買半兩甲基安非他命，數量甚鉅，若單純僅供施用，無
        須一次購買數量甚鉅之甲基安非他命，且被告戊○○先前已多次販賣甲基安
        非他命與證人甲○○、己○○、丁○○，其一次購買數量甚鉅之甲基安非他
        命，當目的當係欲出售圖利，而被告丙○○係被告戊○○之同居人，當知悉
        被告戊○○欲販入甲基安非他命出售圖利，竟一起至彰化縣溪湖交流道下購
        買數量甚鉅之甲基安非他命，並共同分裝，且被告二人已計劃賣給綽號「阿
        華」等不特定人，是被告戊○○、丙○○購買之初顯係欲出售圖利，並非係
        單純僅供施用，事後另行起意欲出售圖利。又被告丙○○於警訊、檢察官偵
        查中及本院審理聲請羈押訊問時均自承曾與被告戊○○共同分裝甲基安非他
        命欲出售圖利，並未抗辯遭警刑求，於本院調查時亦未辯稱遭警刑求，雖於
        最後審判期日辯稱其遭警刑求云云，然同案被告戊○○並未抗辯其遭警刑求
        ，仍於警訊、檢察官偵查中及本院審理聲請羈押訊問時均自承曾與被告丙○○分裝甲基安非他命欲出售圖利，是被告丙○○在警訊及偵查中供稱與被告
        戊○○共同分裝甲基安非他命欲出售圖利，係於自由意識下所為，且與事實
        相符，是被告丙○○辯稱其遭警刑求云云，亦無足取。
  （五）甲基安非他命物稀價昂，為政府嚴予取締之物，苟無利可圖，則被告戊○○
        、丙○○至愚亦無甘冒被移送法辦之危險，平白從事販賣之理，是被告戊○○所販入之價格必較其所出售之價格低廉，被告戊○○、丙○○所販入之價
        格必較渠等所欲出售之價格低廉，被告二人有從中賺取買賣之差價牟利之營
        利意圖，至為灼然。
  （六）綜上所述，被告二人所辯，顯係卸責之詞，不足採信，本件事證明確，渠等
        犯行均堪以認定。
二、按毒品危害防制條例所處罰之販賣行為，本不以販入之後復行賣出為必要，只要
    以營利之意思，而為販入或賣出之行為者即足。又甲基安非他命係第二級毒品，
    毒品危害防制條例第二條第二項第二款定有明文。核被告二人所為，均係犯毒品
    危害防制條例第四條第二項之販賣第二級毒品罪。被告二人係以營利之意思，而
    為販入甲基安非他命之行為，並非係單純僅供施用，事後另行起意欲出售圖利，
    已如前述，是被告二人均犯毒品危害防制條例第四條第二項之販賣第二級毒品罪
    ，公訴人認係犯同條例第五條第二項之意圖販賣而持有第二級毒品罪，起訴法條
    尚有未洽，應予變更。被告二人間就以營利之意思，而為販入甲基安非他命行為
    部分，有犯意聯絡及行為分擔，均為共同正犯。被告戊○○販賣（即販賣與證人
    甲○○、己○○、丁○○部分）前持有甲基安非他命及以營利之意思，而為販入
    甲基安非他命行為後持有甲基安非他命之低度行為，為販賣之高度行為所吸收，
    被告丙○○以營利之意思，而為販入甲基安非他命行為後持有甲基安非他命之低
    度行為，為販賣之高度行為所吸收，均不另論罪。被告戊○○先後多次犯行，時
    間緊接，犯罪構成要件相同，顯係基於概括犯意反覆為之，應依連續犯之規定論
    以一罪，除無期徒刑，依法不得加重外，並加重其刑。公訴人雖未起訴被告戊○○販賣甲基安非他命與證人甲○○、己○○、丁○○之犯行，惟該部分犯行與業
    經起訴有罪部分有連續犯裁判上一罪關係，本院自得一併審理。被告戊○○於警
    訊時供出安非他命來源，因而破獲乙○○販賣甲基安非他命犯行，有筆錄、嘉義
    縣警察局刑事案件移送書及臺灣嘉義地方法院檢察署檢察官八十九年度偵字第一
    八七五號起訴書影本一份在卷足憑，依毒品危害防制條例第十七條規定減輕其刑
    （被告戊○○其刑有加重及減輕事由，依法先加後減）。爰審酌被告二人以營利
    之意思販入甲基安非他命欲出售圖利，被告戊○○並將甲基安非他命出售，戕害
    他人身心，及渠等品行、犯罪之動機、目的、手段、犯罪後態度等一切情狀，分
    別量處如主文所示之刑，以資懲儆。
三、扣案之甲基安非他命七包（其中五包合計淨重三‧三八公克，包裝重一‧三０公
    克；另二包合計淨重三‧九八公克，包裝重０‧四八公克），係查獲之毒品，應
    依毒品危害防制條例第十八條第一項前段宣告沒收銷燬之。另被告戊○○販賣安
    非他命所得九千元，雖未扣案，仍應依毒品危害防制條例第十九條第一項宣告沒
    收，如全部或一部不能沒收時，以其財產抵償之。至扣案之海洛因二包、自製吸
    食器一組、玻璃球管一支，與本件販賣甲基安非他命無關，不在本案諭知沒收。
四、至檢察官移送併辦被告戊○○另涉販賣甲基安非他命與證人乙○○案件（八十九
    年度偵字第一八七五號），訊據被告戊○○堅決否認曾販賣甲基安非他命與乙○○，辯稱，伊僅出借甲基安非他命與乙○○等語，乙○○於該案警訊時已證稱：
    伊曾向被告戊○○借甲基安非他命施用等語，兩者供述一致，雖證人乙○○經被
    告戊○○指訴曾販買甲基安非他命後，改稱被告戊○○曾販賣甲基安非他命與伊
    施用云云，然與前供不符，且無證據證明此部分陳述與事實相符，而被告戊○○
    又否認犯行，實難僅憑證人乙○○片面證述即令被告戊○○負販賣第二級毒品罪
    責，與本件無連續犯裁判上一罪關係，無從併辦，應予退回由檢察官另行偵辦被
    告戊○○是否涉犯其他罪責，附此說明。
據上論斷，應依刑事訴訟法第二百九十九條第一項前段、第三百條，毒品危害防制條
例第四條第二項、第十七條、第十八條第一項前段、第十九條第一項，刑法第十一條
前段、第二十八條、第五十六條，判決如主文。
本案經檢察官游悅晨到庭執行職務。
中      華      民      國    八十九    年      八      月      八      日
                                臺灣嘉義地方法院刑事第二庭
                                    法  官
右正本證明與原本無異。
如不服本判決，應於判決送達後十日內向本院提出上訴狀( 應附繕本 )。
                                    書記官
中      華      民      國    八十九    年      八      月      八      日
附錄：
毒品危害防制條例第四條第二項：
製造、運輸、販賣第二級毒品者，處無期徒刑或七年以上有期徒刑，得併科新臺幣七
百萬元以下罰金。


司法院資訊處製作；財團法人民間司法改革基金會備份。
